【裁判字號】    95,訴緝,210
【裁判日期】    951025
【裁判案由】    毒品危害防制條例
【裁判全文】
臺灣板橋地方法院刑事判決            95年度訴緝字第210 號
公  訴  人  臺灣板橋地方法院檢察署檢察官
被      告  甲○○
                    （另案於臺灣臺北監獄臺北分監執行中）
上列被告因違反毒品危害防制條例等案件，經檢察官提起公訴（
94年度偵字第11330 號），本院改依簡式審理程序，判決如下：
    主  文
甲○○連續轉讓第二級毒品，累犯，處有期徒刑捌月。又收受贓
物，累犯，處有期徒刑月。應執行有期徒刑拾月。
    事  實
一、甲○○前曾因妨害自由案件，經本院於民國91年12月27日以
    91年度訴字第1523號判決，判處有期徒刑2 月確定，嗣入監
    執行至92年7 月4 日執行完畢（構成累犯）。詎其猶不知悛
    悔，明知安非他命為毒品危害防制條例第2 條第2 項第2 款
    公告之第二級毒品，不得非法轉讓、持有，竟基於轉讓第二
    級毒品安非他命之概括犯意，自94年6 月間某日起至同年7
    月2 日止，在其位於臺北縣中和市○○街114 巷37弄3 號6
    樓頂樓加蓋住處，連續3 次將不詳數量之毒品安非他命無償
    轉讓予綽號「小婷」之蔡宜縈及綽號「小芳」之徐敏芳施用
    。又明知許君煌國民身分證、健保IC卡（皆為許君煌於93年
    5 月初，在臺北縣中和市○○路與中山路口失竊）及林柏中
    國民身分證，均係來路不明之贓物，竟仍於94年6 月間某日
    ，在臺北縣中和市○○路上某網咖店，自真實姓名年籍不詳
    綽號「阿源」之成年男子處，收受上開證件。嗣於94年7 月
    2 日晚上9 時許，為警於甲○○位於臺北縣中和市○○街11
    4 巷37弄3 號6 樓頂樓加蓋住處查獲，並扣得其所有與本案
    無關之毒品安非他命1 包（淨重0.2 公克）及非其所有之分
    裝袋35個與許君煌國民身分證、許君煌健保IC卡、林柏中國
    民身分證。
二、案經臺北縣政府警察局三重分局報請臺灣板橋地方法院檢察
    署檢察官偵查起訴。本院於準備程序進行中，被告就被訴事
    實為有罪之陳述，經告知簡式審判程序之旨，並聽取當事人
    之意見後，本院合議庭裁定由受命法官獨任進行簡式審判程
    序。
    理  由
一、上揭事實，業據被告於警詢、偵查中及本院準備程序和審理
    時皆坦承不諱（見偵查卷宗第10頁被告警詢筆錄、94年7 月
    3 日偵訊筆錄及本院卷宗95年10月16日準備程序筆錄及同日
    簡式審判筆錄），並經證人蔡宜縈於偵查中及證人徐敏芳於
    本院準備程序中結證屬實（見同前偵卷94年7 月3 日偵訊筆
    錄及本院94年度訴字第1882號卷宗94年9 月19日準備程序筆
    錄），且有許君煌國民身分證、許君煌健保IC卡、林柏中國
    民身分證扣案可資佐證，是以被告前揭自白，核與事實相符
    ，應堪信實。本案事證明確，被告犯行洵堪認定，各應予依
    法論科。
二、查被告行為後，刑法業於94年2 月2 日修正公布，95年7 月
    1 日起施行，其中與本件有關部分之第2 條、第33條第5 款
    、第56條、第47條、第51條第5 款，均業已修正。按「行為
    後法律有變更者，適用行為時之法律，但行為後之法律有利
    於行為人者，適用最有利於行為人之法律」，修正後刑法第
    2 條第1 項定有明文。此條規定係規範行為後法律變更所生
    新舊法比較適用之準據法，本身尚無新舊法比較之問題，於
    新法施行後，應一律適用新法第2 條第1 項之規定，為「從
    舊從輕」之比較，先予敘明，再按本次法律變更，比較時應
    就罪刑有關之共犯、未遂犯、想像競合犯、牽連犯、連續犯
    、結合犯，以及累犯加重、自首減輕暨其他法定加減原因（
    如身分加減）與加減例等一切情形，綜其全部罪刑之結果而
    為比較（最高法院95年5 月23日95年度第8 次刑事庭會議決
    議參照）。茲就本件新舊法比較結果敘述如下：
（一）被告行為後，刑法第56條連續犯之規定，業於94年1 月7
      日修正公布刪除，並於95年7 月1 日施行，則被告之犯行
      ，因行為後新法業已刪除連續犯之規定，此刪除雖非犯罪
      構成要件之變更，但顯已影響行為人刑罰之法律效果，自
      屬法律有變更，依新法第2 條第1 項規定，比較新、舊法
      之結果，仍應適用較有利被告之行為時即舊法論以連續犯
      。
（二）關於被告累犯之問題，修正前刑法第47條規定「受有期徒
      刑之執行完畢，或受無期徒或有期徒刑一部之執行而赦免
      後，五年以內再犯有期徒刑以上之罪者，為累犯，加重本
      刑至二分之一」，而修正後之刑法第47條第1 項則規定「
      受徒刑之執行完畢，或一部之執行而赦免後，五年以內故
      意再犯有期徒刑以上之罪者，為累犯，加重本刑至二分之
      一」，比較新舊法之結果，舊法對於被告並無不利。
（三）本件被告行為後，修正前刑法第33條第5 款罰金刑規定罰
      金刑為銀元1 元以上（即新臺幣3 元），而修正後刑法第
      33條第5 款則規定為新臺幣1000元以上，因此，比較新、
      舊刑法第33條第5 款之規定，應適用修正前刑法第33條第
      5 款之規定較有利於行為人。
（四）修正前刑法第51條規定第5 款規定：「數罪併罰，分別宣
      告其罪之刑，依左列各款定其應執行者：... 宣告多數有
      期徒刑者，於各刑中之最長期以上，各刑合併之刑期以下
      ，定其刑期。但不得逾二十年」，修正後刑法第51條第5
      款規定：「宣告多數有期徒刑者，於各刑中之最長期以上
      ，各刑合併之刑期以下，定其刑期。但不得逾三十年」，
      比較結果，修正後刑法並非較有利於行為人，依刑法第2
      條第1 項前段之規定，仍應依修正前刑法，定其應執行之
      刑。
（五）綜此，爰依整體比較之結果，依修正後刑法第2 條第1 項
      前段之規定，適用行為時之舊法處斷。
三、查被告先後3 次轉讓毒品安非他命予蔡宜縈、徐敏芳之犯行
    ，核係犯毒品危害防制條例第8 條第2 項轉讓第二級毒品罪
    。被告轉讓前持有毒品安非他命之低度行為，應為轉讓之高
    度行為所吸收，不另論罪。又其前後3 次轉讓毒品安非他命
    之行為，時間緊接，所犯構成要件相同，顯係基於概括犯意
    為之，為連續犯，應依修正前刑法第56條規定以一罪論，並
    加重其刑。又被告自綽號「阿源」之成年男子處收受來路不
    明之許君煌國民身分證和IC卡及林柏中國民身分證等證件之
    犯行，核係犯刑法第349 條第1 項收受贓物罪。被告所犯前
    開連續轉讓第二級毒品安非他命罪及收受贓物罪間，犯意各
    別、行為互殊，應予分論併罰。再查，被告前有如事實欄所
    示之論罪科刑執行情形，有臺灣高等法院被告前案紀錄表1
    件在卷可按（附於本院卷內），其於有期徒刑之執行完畢後
    ，5 年內再故意犯本件有期徒刑以上之各罪，應分別逕依刑
    法第2 條第1 項前段之規定，適用修正前刑法第47條，論以
    累犯，並就連續轉讓第二級毒品安非他命部分，遞予加重其
    刑。爰審酌被告之素行（有上開臺灣高等法院被告前案紀錄
    表可考）、轉讓毒品安非他命之次數、致生之危害、所收受
    贓物之價值、數量，暨其犯罪之動機、目的、手段、智識程
    度及犯後坦承犯行等一切情狀，分別量處如主文所示之刑，
    並定其應執行之刑，以示懲儆。
四、扣案之安非他命1 包（淨重0.2 公克）、分裝袋35個，前者
    係被告所有供己施用之毒品，並已經檢察官聲請本院單獨宣
    告沒收在案（見卷附之本院94年度聲字第2907號裁定1 件足
    參），後者被告供陳非其所有（見本院卷宗95年10月16日簡
    式審判筆錄第2 頁），且無證據證明確為被告所有，均與本
    案無關，爰皆不於此宣告沒收。另扣案之許君煌國民身分證
    、許君煌健保IC卡、林柏中國民身分證，分別為許君煌及林
    柏中所有，故亦均不於此宣告沒收，附此敘明。
據上論斷，應依刑事訴訟法第273 條之1 第1 項、第299 條第1
項前段，毒品危害防制條例第8 條第2 項，刑法第2 條第1 項前
段、第11條前段、第349 條第1 項、修正前刑法第56條、第47條
、第51條第5 款，罰金罰鍰提高標準條例第1 條前段，判決如主
文。
本案經檢察官張慶林到庭執行職務
中    華    民    國    95    年    10    月    25    日
                        刑事第四庭法  官  陳靜茹
以上正本證明與原本無異。
如不服本判決應於送達後10日內向本院提出上訴狀。
                                  書記官  許志豪
中    華    民    國    95    年    10    月    26    日
附錄本案論罪科刑法條全文
毒品危害防制條例第8 條
轉讓第一級毒品者，處一年以上七年以下有期徒刑，得併科新臺
幣一百萬元以下罰金。
轉讓第二級毒品者，處六月以上五年以下有期徒刑，得併科新臺
幣七十萬元以下罰金。
轉讓第三級毒品者，處三年以下有期徒刑，得併科新臺幣三十萬
元以下罰金。
轉讓第四級毒品者，處一年以下有期徒刑，得併科新臺幣十萬元
以下罰金。
前四項之未遂犯罰之。
轉讓毒品達一定數量者，加重其刑至二分之一，其標準由行政院
定之。
刑法第349 條
收受贓物者，處三年以下有期徒刑、拘役或五百元以下罰金。
搬運、寄藏、故買贓物或為牙保者，處五年以下有期徒刑、拘役
或科或併科一千元以下罰金。
因贓物變得之財物，以贓物論。


司法院資訊處製作；財團法人民間司法改革基金會備份。
